Minutes et répertoires du notaire François Pascal DUBOIS, 30 mars 1741 - 9 juin 1760 (étude XVI)
Archives nationales
- Minutes de François Pascal DUBOIS, 30 mars 1741 - 9 juin 1760; MC/ET/XVI/703 - MC/ET/XVI/743
  - Minutes. 1746, janvier - mars, janvier - mars 1746; MC/ET/XVI/714; Document détérioré.
    - Constitution de rente par Louis d'Hervelois de Caix, maître de basse de viole, rue du Jour, à Bernard Dor, maître vitrier, rue Royale., 7 mars 1746; MC/ET/XVI/714; Actes touchés au bas par l'humidité
      Actes signalés par Thierry Boudignon, 2003-2012 (base de données migrée: voir contexte dans le Plan d’orientation général - Notaires de Paris, guides thématiques du Minutier).
      constitution de rente; Jouffroy (rue); Royale (rue); Caix d'Hervelois, Louis de (1680?-1759); Dor, Bernard; musicien; vitrier
  - Minutes. 1746, avril - juin, avril - juin 1746; MC/ET/XVI/715; Document détérioré.
    - Bail d'une grande boutique par Martin Goupil, architecte du roi expert en bâtiments du duc de Penthièvre, demeurant rue de la Grande-Truanderie., 14 avril 1746; MC/ET/XVI/715
      bail; Grande-Truanderie (rue de la); Goupil, Martin; architecte
    - Olivier (Didier) maître Serrurier rue Feydeau § Vente par la veuve de .., 28 avril 1746; MC/ET/XVI/715
      acte de vente; Olivier, Didier
    - Pinson (Jean) marchand tapissier couverturier rue des Postes § testament de .., 29 avril 1746; MC/ET/XVI/715
      testament; Pinson, Jean
    - Compoint (François) menuisier à Saint-Ouen § déclaration, 1er mai 1746; MC/ET/XVI/715
      déclaration; Compoint, François
    - Inventaire après décès du beau-frère de François Guillaume Mecquignon, sculpteur figuriste, de l'académie de Saint-Luc, demeurant rue de la Lune, avec un acte de liquidation du 19 mai 1746., 20 mai 1746; MC/ET/XVI/715
      inventaire après décès; Lune (rue de la); Mecquignon, François Guillaume; sculpteur
    - Guérin (Eloi), marchand orfèvre joaillier, rue de la Monnaie § Vente à .., 20 mai 1746; MC/ET/XVI/715
      acte de vente; Guérin, Eloi
    - Cheval (Hubert), marchand orfèvre joaillier, rue Mouffetard § Mariage du fils de .., 7 juin 1746; MC/ET/XVI/715
      contrat de mariage; Cheval, Hubert
    - Cheval (Hubert Louis), marchand orfèvre joaillier, quai des Morfondus § Mariage de .., 7 juin 1746; MC/ET/XVI/715
      contrat de mariage; Cheval, Hubert Louis
    - Haudry (Jean Nicolas), aspirant à la qualité et maîtrise de marchand orfèvre joaillier, rue Saint-Antoine § Quittance et vente de meubles à .., 13 juin 1746; MC/ET/XVI/715
      acte de vente; quittance; Haudry, Jean Nicolas
    - Haudry (Nicolas), marchand orfèvre joaillier, rue Saint-Antoine § Quittance, 13 juin 1746; MC/ET/XVI/715
      quittance; Haudry, Nicolas
    - Collard (Thomas Etienne), marchand orfèvre, sur le Pont au Change § Apprentissage de la fille de .., 13 juin 1746; MC/ET/XVI/715
      contrat d'apprentissage; Collard, Thomas Etienne
    - Nouchet (Jean François), marchand orfèvre joaillier, rue de Gesvres § Vente de meubles, 13 juin 1746; MC/ET/XVI/715
      acte de vente; Nouchet, Jean François
  - Minutes. 1746, juillet - décembre, juillet - décembre 1746; MC/ET/XVI/716; Document détérioré.
    - Pollet (Etienne), marchand orfèvre joaillier, sur le Pont au Change § Mariage de la fille de .., 7 juin 1746; MC/ET/XVI/716
      contrat de mariage; Pollet, Etienne
    - Bail d'une grande boutique par Martin Goupy, architecte du roi expert en bâtiments du duc de Penthièvre, demeurant rue de La Grande-Truanderie., 9 juillet 1746; MC/ET/XVI/716
      bail; Grande-Truanderie (rue de la); Goupy, Martin; architecte
    - Lequeustre (Antoine François) maître et marchand tapissier rue du Petit Musc § bail à loyer à .., 22 juillet 1746; MC/ET/XVI/716
      bail; Lequeustre, Antoine François
    - Dentan (Amy) horloger, citoyen de Genève Cour abbatiale de Saint-Germain-des-Prés § Mariage de .., 20 août 1746; MC/ET/XVI/716
      contrat de mariage; Dentan, Amy
    - Lejeune (Pierre), marchand orfèvre, à Rouen § Mariage de la fille de .., 20 août 1746; MC/ET/XVI/716
      contrat de mariage; Lejeune, Pierre
    - Dentan (François) maître horloger citoyen de Genève § Mariage du fils de .., 20 août 1746; MC/ET/XVI/716
      contrat de mariage; Dentan, François
    - Roquelon (Etienne) maître horloger rue Saint Martin § Quittance et mainlevée, 30 août 1746; MC/ET/XVI/716
      quittance; Roquelon, Etienne
    - Salemon (Jean) maître serrurier rue des Coquilles § Quittance et mainlevée, 30 août 1746; MC/ET/XVI/716
      quittance; Salemon, Jean
    - Pinson (Hilarion) marchand tapissier couverturier grande rue du fg. Saint-Victor § Inventaire après décès du père de .., 14 octobre 1746; MC/ET/XVI/716
      inventaire; Pinson, Hilarion
    - Pinson (Michel) marchand tapissier couverturier rue Neuve Saint-Médard § Inventaire après décès du père de .., 14 octobre 1746; MC/ET/XVI/716
      inventaire; Pinson, Michel
    - Cudville (Nicolas François) maître maçon, entrepreneur de bâtiments à Paris § Décharge, 7 décembre 1746; MC/ET/XVI/716
  - Minutes. 1747, janvier - juin, janvier - juin 1747; MC/ET/XVI/717; Document détérioré.
    - Balagny (Pierre Gérard) peintre à Paris § transport de la veuve de .., 2 janvier 1747; MC/ET/XVI/717
      Balagny, Pierre Gérard
    - Hébert (Nicolas) maçon à Bouaffe prés Meulan § Contrat de mariage de la fille de .., 8 janvier 1747; MC/ET/XVI/717
      contrat de mariage; Hébert, Nicolas
    - Antheaume (Jean) maître brodeur rue Beaurepaire § procès verbal de description et Convention .. même date, 13 janvier 1747; MC/ET/XVI/717
      Antheaume, Jean
    - Cudville (Nicolas François) maître maçon rue Montmartre § bail par .. et Comptes, obligation, désistement de bail ..; même date, 13 février 1747; MC/ET/XVI/717
      obligation; bail; Cudville, Nicolas François
    - Picard (Nicolas François), maître peintre, de l'Académie de Saint-Luc] à Paris § apprentissage de la fille de feu .., 20 mars 1747; MC/ET/XVI/717
      contrat d'apprentissage; Picard, Nicolas François
    - Bregel (Pierre) menuisier rue de Lourcine § Mariage de .., 23 avril 1747; MC/ET/XVI/717
      contrat de mariage; Bregel, Pierre
    - Morize (Charles) maître serrurier à Vincennes § Compte, obligation et mainlevée, 10 mai 1747; MC/ET/XVI/717
      obligation; Morize, Charles
  - Minutes. 1747, juillet - décembre, juillet - décembre 1747; MC/ET/XVI/718; Document détérioré.
    - Argant (Jean) maître horloger quai de l'Horloge § Notoriété aux dires de .., 22 juillet 1747; MC/ET/XVI/718
      Argant, Jean
    - Forget (Isaac), orfèvre, cour de Lamoignon § Notoriété aux dires de .., 22 juillet 1747; MC/ET/XVI/718
      notoriété; Forget, Isaac
    - Trembley (Jean Louis) horloger rue de la Monnaie § Quittance de remboursement, 22 juillet 1747; MC/ET/XVI/718
      quittance; Trembley, Jean Louis
    - Furet (Jean André) maître horloger rue Saint Honoré § apprentissage de la fille de .., 24 juillet 1747; MC/ET/XVI/718
      contrat d'apprentissage; Furet, Jean André
    - Durand (Louis), marchand orfèvre, quai Pelletier § Apprentissage de la fille de .., 31 juillet 1747; MC/ET/XVI/718
      contrat d'apprentissage; Durand, Louis
    - Bocher (Charles), marchand orfèvre joaillier, à Paris § Mariage du fils du feu .., 2 septembre 1747; MC/ET/XVI/718
      contrat de mariage; Bocher, Charles
    - Cheval (Hubert), marchand orfèvre joaillier, rue Mouffetard § Mariage de la fille de .., 2 septembre 1747; MC/ET/XVI/718
    - Deshaynault (Pierre), marchand orfèvre joaillier, rue du Harlay § Mariage du beau-fils de .., 2 septembre 1747; MC/ET/XVI/718
      contrat de mariage; Deshaynault, Pierre
    - Bochet (Charles Simon), marchand orfèvre, rue du Harlay § Mariage de .., 2 septembre 1747; MC/ET/XVI/718
      contrat de mariage; Bochet, Charles Simon
    - Chevalier (Nicolas) maçon à Santeny, Brie-Comte-Robert § devis et marché (réparations), 3 septembre 1747; MC/ET/XVI/718
      devis; marché; Chevalier, Nicolas
    - Bruyere (Antoine) maître tapissier rue des Marmousets § apprentissage de la fille de feu .., 4 septembre 1747; MC/ET/XVI/718
      contrat d'apprentissage; Bruyere, Antoine
    - Sallior (Claude Germain) tapissier ordinaire du Roi à Paris § procuration, 22 septembre 1747; MC/ET/XVI/718
      procuration; Sallior, Claude Germain
    - Mainlevée par Marie Angélique Prudhomme, veuve de Michel Nicolas Micheux, peintre ordinaire du roi en son académie royale, demeurant à Paris., 25 octobre 1747; MC/ET/XVI/718
      mainlevée; Micheux, Michel Nicolas; Prudhomme, Marie Angélique; peintre
    - Goujon (Pierre François), marchand orfèvre joaillier, cul-de-sac Saint-Thomas § Apprentissage de la fille de .., 6 novembre 1747; MC/ET/XVI/718
      contrat d'apprentissage; Goujon, Pierre François
    - Chiboust (Claude Louis) maître fondeur; rue Guérin Boisseau § apprentissage de la fille de .., 13 novembre 1747; MC/ET/XVI/718
      contrat d'apprentissage; Chiboust, Claude Louis
    - Fontenay (François) maître maçon au Château de Bicêtre § Inventaire après décès de la femme de .., 16 novembre 1747; MC/ET/XVI/718
      inventaire; Fontenay, François
    - Leblond (Louis) menuisier, sindicq à Moisselles § Fondation et titre nouvel, 19 novembre 1747; MC/ET/XVI/718
      titre nouvel; Leblond, Louis
    - Hupperel (Jean François) marchand tapissier rue des Prouvaires § bail à .., 23 novembre 1747; MC/ET/XVI/718
      bail; Hupperel, Jean François
    - Maître Jean (Denis) marchand tapissier à Meaux § apprentissage de la fille de .., 29 décembre 1747; MC/ET/XVI/718
      contrat d'apprentissage; Maître Jean, Denis
  - Minutes. 1748, janvier - juin, janvier - juin 1748; MC/ET/XVI/719; Document détérioré.
    - Mangin (Charles) maître maçon rue Saint Jacques § quittance (réparations), 14 février 1748; MC/ET/XVI/719
      quittance; Mangin, Charles
    - Gaulier (Louis), peintre, rue du Temple § Quittances (réparations), 14 février 1748; MC/ET/XVI/719
      quittance; Gaulier, Louis
    - Langlois (Louis) maître menuisier rue des Trois Maures § quittance (réparations), 14 février 1748; MC/ET/XVI/719
      quittance; Langlois, Louis
    - Larmurier (Jean Baptiste) maître serrurier rue du Temple § quittance, 14 février 1748; MC/ET/XVI/719
      quittance; Larmurier, Jean Baptiste
    - Vente d'une maison sise rue de Charenton, appartenant à la succession de Jean Lepautre, sculpteur ordinaire du roi à Paris, par son fils unique Jean Lepautre, avocat au parlement., 1er avril 1748; MC/ET/XVI/719
      acte de vente; Charenton (rue de); Lepautre, Jean (fils); Lepautre, Jean (père); avocat au parlement (Ancien Régime); sculpteur
  - Minutes. 1748, juillet - décembre, juillet - décembre 1748; MC/ET/XVI/720; Document détérioré.
    - Dijon (Jean) maître maçon, entrepreneur de bâtiments rue de l'Aiguillerie § Convention (réparations), 1er juillet 1748; MC/ET/XVI/720
      Dijon, Jean
    - Alorges (Pierre Henri), orfèvre, rue des Poulies § Apprentissage de la fille de .., 8 juillet 1748; MC/ET/XVI/720
      contrat d'apprentissage; Alorges, Pierre Henri
    - Blancheton (Nicolas) maître serrurier rue Ile Saint Louis § quittance, 10 juillet 1748; MC/ET/XVI/720
      quittance; Blancheton, Nicolas
    - Chanu (Jean) maître horloger quai Peletier § Certificat aux dires de .., 13 juillet 1748; MC/ET/XVI/720
      Chanu, Jean
    - Houlié (Pierre Nicolas) maître maçon, entrepreneur de bâtiments rue Neuve Saint Martin § Mainlevée, 27 septembre 1748; MC/ET/XVI/720
      Houlié, Pierre Nicolas
    - Titre nouvel par Antoine Boigot, peintre ordinaire du roi, demeurant en la manufacture royale des Gobelins., 5 octobre 1748; MC/ET/XVI/720
      titre nouvel; Gobelins (manufacture des); Boigot, Antoine; peintre
    - Crevier (Simon Aignan) maître fondeur ciseleur rue de la Joaillerie § Apprentissage de la fille de .., 4 novembre 1748; MC/ET/XVI/720
      contrat d'apprentissage; Crevier, Simon Aignan
    - Guiart (Edme) marchand tapissier rue Royale § apprentissage de la fille de .., 19 novembre 1748; MC/ET/XVI/720
      contrat d'apprentissage; Guiart, Edme
    - Mariage de Pierre Chenu, graveur, demeurant rue Saint-Etienne-des-Grès, auquel assiste René Gaillard, graveur en taille douce, ami du marié., 23 novembre 1748; MC/ET/XVI/720
      contrat de mariage; Saint-Etienne-des-Grès (rue); Chenu, Pierre; Gaillard, René; graveur
    - Lestrade (Jacques) tailleur de pierres gr. rue du fg. Saint-Jacques § quittance et mainlevée, 30 novembre 1748; MC/ET/XVI/720
      quittance; Lestrade, Jacques
  - Minutes. 1749, janvier - juin, janvier - juin 1749; MC/ET/XVI/721; Document détérioré.
    Manque(s) constaté(s) dans cet article:
    L'article est incomplet.
    - Convention entre les créanciers de la succession Le Paultre, 10 janvier 1749; MC/ET/XVI/721
      Date de création de la notice: 2005
      convention; Le Paultre (M.)
    - Convention des créanciers de la succession de Jean Lepautre, sculpteur ordinaire du roi., 10 janvier 1749; MC/ET/XVI/721
      convention; Lepautre, Jean; sculpteur
    - Chanu (Jean) maître horloger quai Peletier § Notoriété aux dires de .., 22 février 1749; MC/ET/XVI/721
    - Desgodets (Claude Joseph) ébéniste gr. rue du fg. Saint-Antoine § Conventions d'apprentissage, 14 mars 1749; MC/ET/XVI/721
      contrat d'apprentissage; Desgodets, Claude Joseph
    - Longelet (Toussaint) marchand tapissier rue Michel Lecomte § bail à .., 18 mars 1749; MC/ET/XVI/721
      bail; Longelet, Toussaint
    - Boucher (Antoine Louis) maître serrurier rue d'Argenteuil § Mariage de la fille de -, 4 mai 1749; MC/ET/XVI/721
      contrat de mariage; Boucher, Antoine Louis
    - Blancheton (Nicolas) maître serrurier rue Ile Saint Louis § Mainlevée, 10 mai 1749; MC/ET/XVI/721
      Blancheton, Nicolas
    - Derrelle de (Antoine) maître brodeur rue de la Lune § transport, 25 juin 1749; MC/ET/XVI/721
      Derrelle de, Antoine
  - Minutes. 1749, juillet - décembre, juillet - décembre 1749; MC/ET/XVI/722; Document détérioré.
    - Righi (Thomas Philippe) orfèvre joaillier place Dauphine § Inventaire après décès de la femme de .., 24 juillet 1749; MC/ET/XVI/722
      inventaire; Righi, Thomas Philippe
    - Jollivet (Louis) maître maçon rue Aumaire § bail par la veuve de .., 31 juillet 1749; MC/ET/XVI/722
      bail; Jollivet, Louis
    - Doucet (Antoine) menuisier gr. rue du fg. Montmartre § apprentissage de la fille de .., 18 août 1749; MC/ET/XVI/722
      contrat d'apprentissage; Doucet, Antoine
    - Hallot (Charles Etienne) maître maçon Rue Frepillon § Compte, quittance, transport, 5 septembre 1749; MC/ET/XVI/722
      quittance; Hallot, Charles Etienne
    - Lamain (Pierre Nicolas) maître menuisier rue Ile Saint-Louis § Compte, quittance, transport et mainlevée, 5 septembre 1749; MC/ET/XVI/722
      quittance; Lamain, Pierre Nicolas
    - Brochard (Jean Baptiste) maître relieur rue Neuve de Richelieu § Notoriété aux dires de .., 6 octobre 1749; MC/ET/XVI/722
      Brochard, Jean Baptiste
    - Gallet (Pierre) maître potier d'étain Sous les Piliers des Potiers § apprentissage du fils de .., 18 novembre 1749; MC/ET/XVI/722
      contrat d'apprentissage; Gallet, Pierre
    - Badet (Pierre) maître tabletier rue de la Mortellerie § apprentissage de la fille de feu .., 22 décembre 1749; MC/ET/XVI/722
      contrat d'apprentissage; Badet, Pierre
  - Minutes. 1750, janvier - juin, janvier - juin 1750; MC/ET/XVI/723; Document détérioré.
    - Longelet (Nicolas) maître doreur rue Chapon § apprentissage de la fille de .., 10 avril 1747; MC/ET/XVI/723
      contrat d'apprentissage; Longelet, Nicolas
    - Mercier (Charles Bernard), maître peintre, quai de Gesvres en sa qualité de procureur § apprentissage (chez une lingère) de la fille de, 12 janvier 1750; MC/ET/XVI/723
      contrat d'apprentissage; Mercier, Charles Bernard
    - Levacher (Louis) maître horloger rue Saint Louis Ile du Palais § bail par .., 12 février 1750; MC/ET/XVI/723
      bail; Levacher, Louis
    - Deux constitutions à la même date concernant Jean Nelle, architecte, demeurant rue Saint-André-des-Arts., 19 février 1750; MC/ET/XVI/723
      constitution de rente; Saint-André-des-Arts (rue); Nelle, Jean; architecte
    - Cappon (Florimond) maître menuisier rue Saint Nicolas § apprentissage de la fille de .., 19 février 1750; MC/ET/XVI/723
      contrat d'apprentissage; Cappon, Florimond
    - Vallois (Jacques Christophe) maître maçon rue de la Mortellerie § Conventions, 23 février 1750; MC/ET/XVI/723
      Vallois, Jacques Christophe
    - Apprentissage de la fille d'Alexandre Maisonneuve, graveur en taille douce, rue des Francs-bourgeois., 2 mars 1750; MC/ET/XVI/723
      contrat d'apprentissage; Francs-Bourgeois (rue des); Maisonneuve, Alexandre; graveur
    - Constitution de rente au profit de Noël Hallé, peintre du roi, profeseur en l'académie royale, demeurant rue des Boucheries., 2 mars 1750; MC/ET/XVI/723
      constitution de rente; Boucheries (rue des); Hallé, Noël (1711-1781); peintre; enseignant
    - Marchadier (Leonard) entrepreneur de bâtiments rue Guillaume § transport, 7 mars 1750; MC/ET/XVI/723
      Marchadier, Léonard
    - Hogu (Toussaint) maître menuisier Cloitre Sainte-Opportune § bail par .., 28 mars 1750; MC/ET/XVI/723
      bail; Hogu, Toussaint
    - Monmerqué (Mathieu) tapissier du Roi aux Gobelins § apprentissage de la fille du feu .., 27 avril 1750; MC/ET/XVI/723
      contrat d'apprentissage; Monmerqué, Mathieu
    - Meunier (Jean-Baptiste), maître menuisier, rue Saint-Dominique § Apprentissage de la fille de .., 11 mai 1750; MC/ET/XVI/723
      contrat d'apprentissage; Meunier, Jean-Baptiste
    - Contrat de mariage entre Demoret et Boursier, 12 mai 1750; MC/ET/XVI/723
      Date de création de la notice: 2009
      contrat de mariage; Boursier (M.) (....-17..); Demoret (M.) (17..-....)
  - Minutes. 1750, juillet - décembre, juillet - décembre 1750; MC/ET/XVI/724; Document détérioré.
    - Fontaine (Claude) maître menuisier rue Saint-Joseph § Compte, 27 septembre 1750; MC/ET/XVI/724
      Fontaine, Claude
    - Liquidation et compte concernant François Guillaume Mecquignon, sculpteur figuriste à Paris., 26 novembre 1750; MC/ET/XVI/724
      liquidation; compte; Mecquignon, François Guillaume; sculpteur
  - Minutes. 1751, janvier - juin, janvier - juin 1751; MC/ET/XVI/725; Document détérioré.
    Toutes les minutes de cet article ont été analysées une à une (ARNO 1751).
    - Bail, privilege de perruquier., 5 janvier 1751; MC/ET/XVI/725
      Intervenant 1, en première partie:
      Nom, qualité: (M.) Descrambes, Pierre.
      Intervenant 2, en deuxième partie:
      Nom, qualité: (M.) Poree, Pierre.
      Profession: perruquier
      Base Arno 1751 (base de données migrée: voir contexte dans le Plan d’orientation général - Notaires de Paris, guides thématiques du Minutier).
      Date de création de la notice: 2000
      bail
    - Apprentissage, met-lingere., 11 janvier 1751; MC/ET/XVI/725
      Nom, qualité: (Mme ou Mlle) Fontaine, Marie Catherine.
      État civil: mineure.
      Nom, qualité: (Mme ou Mlle) Dubois, Marie Anne.
      Profession: lingere.
      Relations: épouse de l'intervenant 3.
      Intervenant 3, indirect:
      Nom, qualité: (M.) Fontaine, Philippe Francois (bourgeois de Paris)
    - Apprentissage, met-lingere., 11 janvier 1751; MC/ET/XVI/725
      Nom, qualité: (Mme ou Mlle) Cornu, Jeanne Charlotte.
      Nom, qualité: (Mme ou Mlle) Eveillard, Marguerite.
      Profession: lingere
    - Quittance de rachat., 12 janvier 1751; MC/ET/XVI/725
      Nom, qualité: (Mme ou Mlle) Duval, Anne.
      État civil: veuve.
      Relations: veuve de l'intervenant 2.
      Intervenant 2, indirect:
      Nom, qualité: (M.) Boursier, Pierre.
      État civil: décédé.
      Profession: marchand.
      Domicile: Villiers-le-Bel.
      Intervenant 3, en deuxième partie:
      Nom, qualité: (M.) Boursier, Etienne Pierre (bourgeois de Paris).
      Domicile: Paris.
      Intervenant 4, en deuxième partie:
      Nom, qualité: (M.) Boursier, Louis.
      Profession: boutonnier
      quittance
    - Constitution., 14 janvier 1751; MC/ET/XVI/725
      Nom, qualité: (M.) Nelle, Jean.
      Profession: architecte.
      Intervenant 2, en première partie:
      Nom, qualité: (M.) Nelle, Didier.
      Profession: avocat au Parlement.
      Nom, qualité: (M.) Millot, Jean Michel Alexandre.
      Profession: major au regiment royal italien
      constitution de rente
    - Transport., 15 janvier 1751; MC/ET/XVI/725
      Nom, qualité: (M.) Divary, Antoine.
      Profession: vitrier.
      Nom, qualité: (Mme ou Mlle) Dupre, Louise
      transport de droits
    - Quittance de remboursement de rente, bois carres veaux volaille foin., 15 janvier 1751; MC/ET/XVI/725
      Nom, qualité: (M.) Delaye, Jean (bourgeois de Paris).
      Nom, qualité: (M.) Boisseau, Jean Bruno.
      Profession: caissier des rentes sur les bois carres veaux volailles foin
    - Proces-verbal de comparution., 16 janvier 1751; MC/ET/XVI/725
      Nom, qualité: (M.) Gaultier de Lapommeraye, Louis Henry.
      Profession: procureur au Châtelet.
      Relations: procureur de l'intervenant 2, procureur de l'intervenant 3.
      Nom, qualité: (M.) Dassier d' Andeuville, Jean.
      Profession: capitaine de cavalerie.
      Domicile: Saint-Domingue, cap Francois.
      Nom, qualité: (M.) Louvet, Jean.
      Profession: capitaine de navire.
      Domicile: Havre (le).
      Nom, qualité: (Mme ou Mlle) Villoys, Angelique Marguerite
    - Quittance, decharge., 18 janvier 1751; MC/ET/XVI/725
      Nom, qualité: (M.) Duvoigne, Jean Marie.
      Profession: greffier de la prevote de France.
      Nom, qualité: (M.) Cheval, Hubert.
      Profession: joaillier
    - Donation., 20 janvier 1751; MC/ET/XVI/725
      Nom, qualité: (Mme ou Mlle) Martin, Marie.
      Nom, qualité: (M.) Benoist, Edme (bourgeois de Paris).
      Nom, qualité: (Mme ou Mlle) Benoist, Madeleine
      donation
    - Apprentissage, met-lingere., 25 janvier 1751; MC/ET/XVI/725
      Nom, qualité: (Mme ou Mlle) Bureau, Louise Genevieve Catherine.
      Nom, qualité: (Mme ou Mlle) Dallemagne, Marie Catherine.
      Relations: veuve de l'intervenant 3.
      Nom, qualité: (M.) Le Clerc, Francois.
      Profession: voiturier par terre
    - Apprentissage, met-lingere., 25 janvier 1751; MC/ET/XVI/725
      Nom, qualité: (Mme ou Mlle) Bierne de, Marie.
      Nom, qualité: (Mme ou Mlle) Girard, Genevieve.
      État civil: marié.
      Nom, qualité: (M.) Vaillant, Hubert Simon
    - Apprentissage, met-lingere., 1er février 1751; MC/ET/XVI/725
      Nom, qualité: (Mme ou Mlle) Germain, Anne Marguerite Francoise.
      Nom, qualité: (Mme ou Mlle) Germain, Marie Anne.
      État civil: mariée.
      Nom, qualité: (M.) Le Lievre, Denis Francois (bourgeois de Paris).
      Domicile: Paris
    - Notoriete, décès., 6 février 1751; MC/ET/XVI/725
      Nom, qualité: (M.) Josse, Jean Francois (bourgeois de Paris).
      État civil: décédé
      notoriété
    - Apprentissage, met-lingere., 8 février 1751; MC/ET/XVI/725
      Nom, qualité: (Mme ou Mlle) Clary, Marie.
      Nom, qualité: (Mme ou Mlle) Clary, Anne Louise.
    - Succession (renonciation)., 9 février 1751; MC/ET/XVI/725
      Intervenant 1, en deuxième partie:
      Nom, qualité: (M.) Canot, Francois (bourgeois de Paris).
      Nom, qualité: (M.) Canot, Pierre Therese (bourgeois de lyon).
      renonciation
    - indemnite., 11 février 1751; MC/ET/XVI/725
      Nom, qualité: (M.) Tassin, Charles.
      Profession: epicier.
      Nom, qualité: (M.) Labouret, Henry Chretien.
      Profession: receveur des gages des officiers des monnaies
      indemnité
    - Constitution., 11 février 1751; MC/ET/XVI/725
      Nom, qualité: (Mme ou Mlle) Lemaigre, Marie Therese.
      Relations: épouse de l'intervenant 1.
      Nom, qualité: (Mme ou Mlle) Lemoyne, Genevieve Simone
    - Obligation., 11 février 1751; MC/ET/XVI/725
      Profession: receveur des gages des officiers des monnaies.